apertium-frp.frp.metadix
<pardef n="cr/être__vblex">
  <e>       <p><l>être</l>      <r>être<s n="vblex"/><s n="inf"/></r></p></e>
  <e>       <p><l>èssent</l>    <r>être<s n="vblex"/><s n="ger"/></r></p></e>
  <e>       <p><l>èssu</l>      <r>être<s n="vblex"/><s n="pp"/><s n="m"/><s n="sg"/></r></p></e>
  <e>       <p><l>èssus</l>     <r>être<s n="vblex"/><s n="pp"/><s n="m"/><s n="pl"/></r></p></e>
  <e>       <p><l>èssua</l>     <r>être<s n="vblex"/><s n="pp"/><s n="f"/><s n="sg"/></r></p></e>
  <e>       <p><l>èssues</l>    <r>être<s n="vblex"/><s n="pp"/><s n="f"/><s n="pl"/></r></p></e>
  <e r="LR"><p><l>û</l>         <r>être<s n="vblex"/><s n="pp"/><s n="m"/><s n="sg"/></r></p></e>
  <e r="LR"><p><l>ûs</l>        <r>être<s n="vblex"/><s n="pp"/><s n="m"/><s n="pl"/></r></p></e>
  <e r="LR"><p><l>ûa</l>        <r>être<s n="vblex"/><s n="pp"/><s n="f"/><s n="sg"/></r></p></e>
  <e r="LR"><p><l>ûes</l>       <r>être<s n="vblex"/><s n="pp"/><s n="f"/><s n="pl"/></r></p></e>

  <e>       <p><l>êsso</l>      <r>être<s n="vblex"/><s n="pri"/><s n="p1"/><s n="sg"/></r></p></e>
  <e>       <p><l>ês</l>        <r>être<s n="vblex"/><s n="pri"/><s n="p2"/><s n="sg"/></r></p></e>
  <e>       <p><l>êt</l>        <r>être<s n="vblex"/><s n="pri"/><s n="p3"/><s n="sg"/></r></p></e>
  <e>       <p><l>èssens</l>    <r>être<s n="vblex"/><s n="pri"/><s n="p1"/><s n="pl"/></r></p></e>
  <e r="LR"><p><l>èssons</l>    <r>être<s n="vblex"/><s n="pri"/><s n="p1"/><s n="pl"/></r></p></e>
  <e>       <p><l>èsséd</l>     <r>être<s n="vblex"/><s n="pri"/><s n="p2"/><s n="pl"/></r></p></e>
  <e>       <p><l>êssont</l>    <r>être<s n="vblex"/><s n="pri"/><s n="p3"/><s n="pl"/></r></p></e>

  <e>       <p><l>èssê</l>      <r>être<s n="vblex"/><s n="pii"/><s n="p1"/><s n="sg"/></r></p></e>
  <e>       <p><l>èssês</l>     <r>être<s n="vblex"/><s n="pii"/><s n="p2"/><s n="sg"/></r></p></e>
  <e>       <p><l>èssêt</l>     <r>être<s n="vblex"/><s n="pii"/><s n="p3"/><s n="sg"/></r></p></e>
  <e>       <p><l>èssans</l>    <r>être<s n="vblex"/><s n="pii"/><s n="p1"/><s n="pl"/></r></p></e>
  <e>       <p><l>èssâd</l>     <r>être<s n="vblex"/><s n="pii"/><s n="p2"/><s n="pl"/></r></p></e>
  <e>       <p><l>èssant</l>    <r>être<s n="vblex"/><s n="pii"/><s n="p3"/><s n="pl"/></r></p></e>
  <e r="LR"><p><l>èssévo</l>    <r>être<s n="vblex"/><s n="pii"/><s n="p1"/><s n="sg"/></r></p></e>
  <e r="LR"><p><l>èssévês</l>   <r>être<s n="vblex"/><s n="pii"/><s n="p2"/><s n="sg"/></r></p></e>
  <e r="LR"><p><l>èssévê</l>    <r>être<s n="vblex"/><s n="pii"/><s n="p3"/><s n="sg"/></r></p></e>
  <e r="LR"><p><l>èssévens</l>  <r>être<s n="vblex"/><s n="pii"/><s n="p1"/><s n="pl"/></r></p></e>
  <e r="LR"><p><l>èssévons</l>  <r>être<s n="vblex"/><s n="pii"/><s n="p1"/><s n="pl"/></r></p></e>
  <e r="LR"><p><l>èssévâd</l>   <r>être<s n="vblex"/><s n="pii"/><s n="p2"/><s n="pl"/></r></p></e>
  <e r="LR"><p><l>èssévant</l>  <r>être<s n="vblex"/><s n="pii"/><s n="p3"/><s n="pl"/></r></p></e>

  <e>       <p><l>êtré</l>      <r>être<s n="vblex"/><s n="fti"/><s n="p1"/><s n="sg"/></r></p></e>
  <e>       <p><l>êtrés</l>     <r>être<s n="vblex"/><s n="fti"/><s n="p2"/><s n="sg"/></r></p></e>
  <e>       <p><l>êtrat</l>     <r>être<s n="vblex"/><s n="fti"/><s n="p3"/><s n="sg"/></r></p></e>
  <e>       <p><l>êtrens</l>    <r>être<s n="vblex"/><s n="fti"/><s n="p1"/><s n="pl"/></r></p></e>
  <e r="LR"><p><l>êtrons</l>    <r>être<s n="vblex"/><s n="fti"/><s n="p1"/><s n="pl"/></r></p></e>
  <e>       <p><l>êtréd</l>     <r>être<s n="vblex"/><s n="fti"/><s n="p2"/><s n="pl"/></r></p></e>
  <e>       <p><l>êtront</l>    <r>être<s n="vblex"/><s n="fti"/><s n="p3"/><s n="pl"/></r></p></e>

  <e>       <p><l>êtrê</l>      <r>être<s n="vblex"/><s n="cni"/><s n="p1"/><s n="sg"/></r></p></e>
  <e r="LR"><p><l>êtrên</l>     <r>être<s n="vblex"/><s n="cni"/><s n="p1"/><s n="sg"/></r></p></e>
  <e>       <p><l>êtrês</l>     <r>être<s n="vblex"/><s n="cni"/><s n="p2"/><s n="sg"/></r></p></e>
  <e>       <p><l>êtrêt</l>     <r>être<s n="vblex"/><s n="cni"/><s n="p3"/><s n="sg"/></r></p></e>
  <e>       <p><l>êtrans</l>    <r>être<s n="vblex"/><s n="cni"/><s n="p1"/><s n="pl"/></r></p></e>
  <e r="LR"><p><l>êtrians</l>   <r>être<s n="vblex"/><s n="cni"/><s n="p1"/><s n="pl"/></r></p></e>
  <e>       <p><l>êtrâd</l>     <r>être<s n="vblex"/><s n="cni"/><s n="p2"/><s n="pl"/></r></p></e>
  <e r="LR"><p><l>êtriâd</l>    <r>être<s n="vblex"/><s n="cni"/><s n="p2"/><s n="pl"/></r></p></e>
  <e>       <p><l>êtrant</l>    <r>être<s n="vblex"/><s n="cni"/><s n="p3"/><s n="pl"/></r></p></e>
  <e r="LR"><p><l>êtriant</l>   <r>être<s n="vblex"/><s n="cni"/><s n="p3"/><s n="pl"/></r></p></e>

  <e>       <p><l>èssesso</l>   <r>être<s n="vblex"/><s n="prs"/><s n="p1"/><s n="sg"/></r></p></e>
  <e>       <p><l>èssesses</l>  <r>être<s n="vblex"/><s n="prs"/><s n="p2"/><s n="sg"/></r></p></e>
  <e>       <p><l>èssesse</l>   <r>être<s n="vblex"/><s n="prs"/><s n="p3"/><s n="sg"/></r></p></e>
  <e>       <p><l>èssessens</l> <r>être<s n="vblex"/><s n="prs"/><s n="p1"/><s n="pl"/></r></p></e>
  <e r="LR"><p><l>èssessons</l> <r>être<s n="vblex"/><s n="prs"/><s n="p1"/><s n="pl"/></r></p></e>
  <e>       <p><l>èssesséd</l>  <r>être<s n="vblex"/><s n="prs"/><s n="p2"/><s n="pl"/></r></p></e>
  <e>       <p><l>èssessont</l> <r>être<s n="vblex"/><s n="prs"/><s n="p3"/><s n="pl"/></r></p></e>
  <e r="LR"><p><l>èssesont</l>  <r>être<s n="vblex"/><s n="prs"/><s n="p3"/><s n="pl"/></r></p></e>

  <e>       <p><l>ê</l>         <r>être<s n="vblex"/><s n="imp"/><s n="p2"/><s n="sg"/></r></p></e>
  <e>       <p><l>ê</l>         <r>être<s n="vblex"/><s n="imp"/><s n="p2"/><s n="sg"/><j/></r></p><par n="S__enc_voy1"/></e>
  <e>       <p><l>ês</l>        <r>être<s n="vblex"/><s n="imp"/><s n="p2"/><s n="sg"/><j/></r></p><par n="S__enc_voy2"/></e>
  <e>       <p><l>èssens</l>    <r>être<s n="vblex"/><s n="imp"/><s n="p1"/><s n="pl"/></r></p></e>
  <e>       <p><l>èssens</l>    <r>être<s n="vblex"/><s n="imp"/><s n="p1"/><s n="pl"/><j/></r></p><par n="S__enc_cons"/></e>
  <e r="LR"><p><l>èssons</l>    <r>être<s n="vblex"/><s n="imp"/><s n="p1"/><s n="pl"/></r></p></e>
  <e r="LR"><p><l>èssons</l>    <r>être<s n="vblex"/><s n="imp"/><s n="p1"/><s n="pl"/><j/></r></p><par n="S__enc_cons"/></e>
  <e>       <p><l>èssed</l>     <r>être<s n="vblex"/><s n="imp"/><s n="p2"/><s n="pl"/></r></p></e>
  <e>       <p><l>èssed</l>     <r>être<s n="vblex"/><s n="imp"/><s n="p2"/><s n="pl"/><j/></r></p><par n="S__enc_voy1"/></e>
  <e>       <p><l>èsseds</l>    <r>être<s n="vblex"/><s n="imp"/><s n="p2"/><s n="pl"/><j/></r></p><par n="S__enc_voy2"/></e>
</pardef>

<e lm="acrêtre">         <i>acr</i><par n="cr/être__vblex"/></e>
<e lm="crêtre">          <i>cr</i><par n="cr/être__vblex"/></e>
<e lm="dècrêtre">        <i>dècr</i><par n="cr/être__vblex"/></e>
<e lm="recrêtre">        <i>recr</i><par n="cr/être__vblex"/></e>
